# 计算售后回租实际利率考虑保证金的影响

提问人：楊衛東 时间：2021-08-31 16:35:32
老师好：
根据《瑞华研究2010~2019汇编》问题4-2-14（涉及保证金及手续费的售后租回构成融资租赁交易的会计处理）。案例背景约定：“A公司
在合同履行期间没有发生任何违约事项，租赁保证金用于冲抵最后一期或几期租金相应的金额”。
提问：如果合同约定：保证金到期正常退回，不用于冲抵租金。在计算实际利率时，是否也按照上述瑞华研究案例的方式计算实际利率和折现率？

回答人：chenyiwei
是，在计算实际利率时，是否也按照上述瑞华研究案例的方式计算实际利率和折现率。但是，如果是在到期时退回而不是冲抵最后几期租金，则收回保证金的现金流量的发生时间将会不同于《中审众环研究》中的该案例。这一点需要注意。

提问人：aizhishenl 时间：2021-12-01 23:23:32
请问陈老师， 对于无息退回的保证金， 在计算实际利率时要算在现金流里， 后续账务处理的时候是单独作为其他应收款核算吗， 不用确认长期应收款吧

回答人：chenyiwei
如果租赁期超过 1 年的，则保证金为长期应收款，且需考虑折现因素影响。